【裁判字號】    90,自,260
【裁判日期】    900711
【裁判案由】    專利法
【裁判全文】
臺灣板橋地方法院刑事判決                            九十年度自字第二六○號
    自  訴  人  甲○○○有限公司
    代  表  人  丁○○
    代  理  人  乙○○
    被      告  丙○○
右列被告因違反專利法案件，經自訴人追加起訴，本院判決如左：
    主      文
本件追加自訴不受理。
    理      由
一、追加起訴意旨略以：自訴人向前經濟部中央標準局所申請「電動兒童乘座車」新
    式樣專利，業已獲准取得新式樣專利第○五八二二八號，有該專利證書足憑，專
    利期間自民國（下同）八十六年五月一日起至九十五年十二月二十五日止。據查
    被告丙○○係寶得玩具股份有限公司（下簡稱寶得公司）之負責人，未經自訴人
    同意即向進口商菱井企業有限公司進口批發侵害自訴人所享專利權之電動玩具車
    ，再將之批發予遠百企業股份有限公司（下簡稱遠百公司）販售，其涉犯專利法
    第一百二十九條之罪嫌，自訴人前就遠百公司之負責人徐旭東部分業已提起自訴
    （八十九年度自字第四○八號），爰追加起訴丙○○為被告云云。
二、按於第一審辯論終結前，得就與本案相牽連之犯罪或本罪之誣告罪，追加起訴；
    又起訴之程序違背規定者，應諭知不受理之判決；又諭知不受理之判決，得不經
    言詞辯論為之；刑事訴訟法第二百六十五條第一項、三百零三條第一款、第三百
    零七條分別定有明文。而上開規定，依同法第三百四十三條之規定於自訴程序均
    準用之。再者，刑事訴訟法第二百六十五條第一項所謂「相牽連之犯罪」，係指
    同法第七條所列之相牽連之案件，且必為可以獨立之新訴，並非指有方法與結果
    之牽連關係者而言（參照最高法院八十三年度台抗字第二七○號判決要旨），又
    刑事訴訟法第七條之相牽連之案件係指：一、一人犯數罪者。二、數人共犯一罪
    或數罪者。三、數人同時在同一處所各別犯罪者。四、犯與本罪有關係之藏匿人
    犯、湮滅證據、偽證、贓物各罪者，此觀該條規定自明。
三、本件自訴人前認遠百公司販賣侵害其專利權之電動玩具車，認其涉犯專利法第一
    百二十九條之罪而對遠百公司之負責人徐旭東提起自訴，嗣自訴人認該侵害專利
    權之電動玩具車係由寶得公司批發予遠百公司，因認寶得公司之負責人丙○○亦
    涉犯專利法第一百二十九條之罪，故追加起訴被告丙○○云云；惟查：依被告自
    訴意旨為形式上之觀察，縱認被告所主張者屬實，然此追加起訴部分尚與刑事訴
    訟法第二百六十五條所定僅得就「本案相牽連之犯罪（一人犯數罪者、數人共犯
    一罪或數罪者、數人同時在同一處所各別犯罪者、犯與本罪有關係之藏匿人犯、
    湮滅證據、偽證、贓物各罪者）或本罪之誣告罪」之追加起訴要件不合，其追加
    起訴之程序顯然於法不合，依照上開說明，爰不經言詞辯論，逕為不受理之判決
    。
據上論斷，應依刑事訴訟法三百四十三條、第三百零三條第一款、第三百零七條，判
決如主文。
中      華      民      國      九十      年      七      月    十一    日
                                     臺灣板橋地方法院刑事第五庭
                                         法  官  陳  鴻  清
右正本證明與原本無異
如不服本判決應於送達後十日內向本院提出上訴狀
                                         書記官  林  蔚  然
中      華      民      國      九十      年      七      月    十三    日


司法院資訊處製作；財團法人民間司法改革基金會備份。
